【裁判字號】    89,交聲,55
【裁判日期】    890601
【裁判案由】    違反道路交通管理處罰條例聲明異議
【裁判全文】
臺灣桃園地方法院刑事交通事件裁定                  八十九年度交聲字第五五號
    異  議  人
    即受處分人  甲○○
右列受處分人因違反道路交通管理處罰條例案件，對於交通部公路局新竹區監理所桃
園監理站於民國八十九年四月七日以桃監稽違車字第五二－Ｕ00000000號違
反道路交通管理事件裁決書所為之處分聲明異議，本院裁定如左：
    主    文
異議駁回。
    理    由
一、聲明異議意旨略以：裁決機關以異議人甲○○於民國八十九年二月十一日十三時
    許，駕駛車號Ｖ二－五八三０號自小客車，途經桃園縣興仁平交道前，於警鈴響
    起，遮斷器徐徐放下後仍駕駛車輛強行闖越該鐵路平交道，當場為執勤警員攔檢
    舉發，並移由裁決機關依道路交通管理處罰條例第五十四條第一款規定，裁處異
    議人罰鍰新台幣六千元，並記違規點數三點。惟當時實係異議人在已進入前開鐵
    路平交道後，警鈴始響起，異議人在後退也不是，暫停也不是之兩難情況下，始
    決意快速通過，執勤員警未明瞭上情即遽爾開單告發，實有未合，為此聲明異議
    云云。
二、按汽車行駛中，駕駛人看到鐵路平交道標誌或標線後，應即將速度減低至時速十
    五公里以下，接近平交道時，設有遮斷器或看守人員管理者，如遮斷器已開始放
    下或看守人員表示停止時，應即暫停。道路交通安全規則第一百零四條第一項第
    一款定有明文。又汽車駕駛人，駕車在鐵路平交道，有不遵守看守人之指示，或
    遮斷器開始放下，或警鈴已響、閃光號誌已顯示，仍強行闖越者，處二千元（銀
    元）以上四千元以下罰鍰，道路交通管理處罰條例第五十四條第一款亦設有規定
    。經查異議人前開違規之事實，業據證人即舉發警員陸鎮龍到庭證述甚詳。證人
    陸鎮龍當日在前開鐵路平交道執勤時，過往人、車不知凡幾，若異議人確無何違
    規事實，以其與異議人素無仇隙，實無故意設詞誣陷而獨挑異議人予以舉發之理
    ，且案發當時陸鎮○○○○○道之另側取締另一闖越平交道之駕駛人，此時警鈴
    已響，遮斷器尚未放下，平交道兩側車輛均已停車等候火車通過，惟異議人卻由
    慢速車道之夾縫中鑽出而強行通過平交道等語，已據陸鎮龍到庭證述在卷，又依
    異議人所不否認而由陸鎮龍當庭所繪其於執勤時所站立位置觀之，該位置係在平
    交道出口旁之人行道上，朝平交道方向之視野良好，對設於該平交道之閃光號誌
    及遮斷器之各項動作，及行經該平交道之人、車往來動態，均能清淅目視，一覽
    無遺，而確實掌握，並無產生錯覺誤認之虞。異議人辯稱員警由所站立之位置距
    平交道甚遠，視線不清，致生錯覺云云，自不足採。又內壢興仁平交道自警鈴響
    起及閃光號誌運作至遮斷器開始放下間，前後約相隔五至六秒鐘等情，亦據陸鎮
    龍陳述甚明，則以興仁路平交道之路輻不寬，一般汽車通過該平交道不過約需時
    二至三秒之時間，而異議人既自承其通過平交道時遮斷器正徐徐放下，顯然異議
    人係在警鈴已響、閃光號誌已顯示後始進入而欲強行闖越平交道至明，異議人辯
    稱其並無違規云云，並無可採。從而裁決機關援引首揭法條裁處異議人罰鍰新台
    幣六千元，並記違規點數三點，依法洵無不合。異議人聲明異議意旨猶執陳詞，
    任意指摘原處分不當，非有理由，應予駁回。
三、據上論斷，應依道路交通管理處罰條例第八十七條第二項，道路交通案件處理辦
    法第十九條，裁定如主文。
中        華        民        國    八十九    年    五    月    三十    日
                  臺灣桃園地方法院交通法庭
                                    法  官  黃  斯  偉
右正本證明與原本無異。
如不服本裁定，應於裁定送達後五日內向本院提出抗告狀。
                                    書記官  薛  淑  玲
中        華        民        國    八十九    年    五    月    三十    日


司法院資訊處製作；財團法人民間司法改革基金會備份。
